臺灣臺南地方法院民事裁定
                                      107年度聲字第189號
　　　　　　　　　　　　　　　　　　　　　　　　　　　　　　　　　　　　　　　　　　　　　　
聲　請　人　林順福　



相　對　人　臺南市選舉委員會

法定代理人　李孟諺　
上列當事人間聲請證據保全事件，本院裁定如下：
    主  文
准於證據保全程序對臺南市○○區○○○里○○○里○○○○○
號投開票所（顯濟宮文康室）、第十號投開票所（嘉田、嘉民聯
合活動中心）之全部選票（含有效票、無效票、已領未投之空白
票、用餘票）均予以封存。
    理  由
一、按證據有滅失或礙難使用之虞，或經他造同意者，得向法院
    聲請保全；就確定事、物之現狀有法律上利益並有必要時，
    亦得聲請為鑑定、勘驗或保全書證。民事訴訟法第368 條第
    1 項定有明文。所謂證據有滅失或礙難使用之虞，係指證據
    若不即為保全，即有毀滅喪失或不及調查使用之危險者而言
    ，例如證人身患疾病，有死亡之可能；鑑定勘驗之物，將因
    天然或他造當事人之行為而有消滅、變更之虞；機關保管之
    文卷已將逾保存期限，而有焚毀之虞等情形。另就確定事物
    之現狀有法律上利益，聲請法院為鑑定、勘驗或保全書證，
    須限於有必要之情形，始得為之。又保全證據之聲請，應表
    明下列各款事項：一、他造當事人，如不能指定他造當事人
    者，其不能指定之理由。二、應保全之證據。三、依該證據
    應證之事實。四、應保全證據之理由。前項第1 款及第4 款
    理由，應釋明之。同法第370 條亦有明文。是民事保全證據
    之聲請，於聲請人釋明證據有滅失或礙難使用之情形，或經
    他造同意，或就確定事、物之現狀有法律上之利益且有保全
    之必要時，即得為之；當事人尚未起訴者，依同法第369 條
    規定，並應向證據所在地之法院為之。
二、聲請意旨略以：聲請人為臺南市第3 屆里長選舉後壁區上茄
    苳里里長之候選人，上開選舉於民國107 年11月24日結束，
    。開票結果聲請人以711 票落選，當選人黃崑茂以715 票當
    選，兩人之票數僅相差4 票，惟無效票卻達26票。則本件選
    舉選票有效、無效之認定，影響聲請人之權益甚大，如開票
    人員無效票之認定有誤，將有公職人員選舉罷免法第120 條
    第1 款之情形，而得由聲請人於107 年11月30日公告當選人
    名單後提起當選無效之訴，為免選票保管不周或不慎滅遺失
    ，及確保選舉結果之公正性，爰依民事訴訟法第368 條，聲
    請本院准予就臺南市○0 ○○○○○○○○區○○○里○0
    號投開票所（顯濟宮文康室）、第10號投開票所（嘉田、嘉
    民聯合活動中心）投開票所之全部選票予以封存以保全其證
    據等語。
三、經查，本件聲請人主張之事實，業據其提出臺南市第3 屆里
    長選舉公報、候選人得票數網路查詢各1 份為證，可認為已
    有相當之釋明，是聲請人聲請扣押上開投開票所之選票以保
    全證據，可認為有法律上之利益，且恐有滅失或礙難於本案
    訴訟中使用之虞，而有於本案訴訟起訴前予以保全之必要，
    是聲請人聲請扣押方式保全證據，與法律規定相符，應予准
    許。
四、依民事訴訟法第376條，裁定如主文。
中　　華　　民　　國　 107　　年　　11　　月　　27　　日
                  民事選舉法庭  審判長法  官  李杭倫
 
                                      法  官  田幸艷
 
                                      法  官　徐安傑
以上正本係照原本作成。
如對本裁定抗告須於裁定送達後10日內向本院提出抗告狀，並應
繳納抗告費新台幣1,000元整。
中　　華　　民　　國　 107　　年　　11　　月　　28　　日
                                      書記官　謝明達